臺灣南投地方法院民事裁定
110年度司繼字第632號
聲  請  人  陳文長  



受  選任人  許智捷律師
上列聲請人聲請選任遺產管理人事件，本院裁定如下：
    主  文
選任許智捷律師為被繼承人陳諸春（男，民前4年1月20日生，生
前最後住所：南投縣○○鎮○○○00號）之遺產管理人。
准對被繼承人陳諸春之繼承人為承認繼承之公示催告。
被繼承人陳諸春之繼承人，應自本公示催告公告於司法院網站之
翌日起7個月內承認繼承，上述期限屆滿，無繼承人承認繼承時
，被繼承人陳諸春之遺產，於清償債權並交付遺贈物後，如有賸
餘，即歸屬國庫。
程序費用新臺幣1,000元由被繼承人陳諸春之遺產負擔。
    理  由
一、按先順序繼承人均拋棄其繼承權時，由次順序之繼承人繼承
    。其次順序繼承人有無不明或第四順序之繼承人均拋棄其繼
    承權者，準用關於無人承認繼承之規定。繼承開始時，繼承
    人之有無不明者，由親屬會議於一個月內選定遺產管理人，
    並將繼承開始及選定遺產管理人之事由，向法院報明。無親
    屬會議或親屬會議未於一個月內選定遺產管理人者，利害關
    係人或檢察官，得聲請法院選任遺產管理人，並由法院依前
    項規定為公示催告。民法第1176條第6項、第1177條、第117
    8條第2項分別定有明文。
二、聲請意旨略以：聲請人與被繼承人陳諸春同為南投縣○○鄉○○
    段000地號土地之共有人，被繼承人於民國36年5月16日死亡
    ，因其繼承人均已死亡，是否有其他繼承人不明，且其親屬
    會議並未於一個月內選定遺產管理人，致聲請人無法對上開
    遺產行使權利，為確保聲請人之權利，爰基於利害關係人地
    位，依法聲請選任被繼承人之遺產管理人等語。
三、經查，聲請人主張之上開事實，業據其提出土地登記謄本、
    戶籍謄本及繼承系統表等件為證，並經本院發函向南投○○○○
    ○○○○○函調被繼承人之全部法定繼承人戶籍資料，均查無尚
    生存之繼承人，此有該所110年11月2日集戶字第1100001957
    號函附卷可參。揆諸前揭說明，聲請人據以聲請選任遺產管
    理人，於法有據，應予准許。
四、又按遺產管理人之設，旨在管理保存及清算遺產，以免遺產
    散失，是以遺產管理人具有相當之公益色彩；另選任遺產管
    理人，除慮及管理遺產之公平性外，尚須考慮其適切性，亦
    即可對其遺產、遺債之情形瞭解較深，或具法律、會計等專
    業能力，復與遺債債權人無利害共同關係而得忠誠處理者，
    優先選任為宜。再者，聲請法院選任遺產管理人，屬非訟事
    件，即具有聲明之非拘束性，本院自得依職權裁量選任適當
    之人擔任遺產管理人，不受當事人請求之範圍所拘束。經本
    院發函詢問財政部國有財產署中區分署及南投律師公會是否
    願意擔任被繼承人之遺產管理人，嗣經財政部國有財產署中
    區分署南投辦事處以110年12月16日台財產中投三字第11035
    053310號函覆無擔任之意願；南投律師公會則函覆許智捷律
    師同意擔任被繼承人陳諸春之遺產管理人，並業據許智捷律
    師出具同意書正本及律師證書影本在卷，本院審酌許智捷律
    師具有處理法律事務之專業背景，認由許智捷律師擔任被繼
    承人之遺產管理人，應屬適當。爰裁定如主文第1項所示，
    並依法為承認繼承之公示催告。
五、程序費用負擔之依據：家事事件法第127條第4項。
六、如不服本裁定，應於裁定送達後10日內向本院提出抗告狀，
    並繳納抗告費新臺幣1,000元。
中　　華　　民　　國　　111 　年　　1 　　月　　13　　日
                  家事法庭  司法事務官  李欣容